

Perfil:

Desarrollador Web Front End con experiencia en E-Commerce y habilidades en comunicación y marketing.

Mi interés por la programación surgió de mi necesidad de comunicar y crear soluciones tangibles.

y crear soluciones tangibles.
Soy una persona creativa, curiosa y orientada a resultados. Me encanta enfrentar nuevos desafíos y aprender de forma continua para mejorar mis habilidades. Estoy comprometido a ofrecer soluciones innovadoras y efectivas para los clientes, poniendo énfasis en la calidad, el trabajo en equipo y la mejora continua para seguir creciendo y mejorando como profesional, formando parte de un equipo de desarrollo web.

Contacto:



+54 9 11 5463-2571



<u>juanmderosa@gmail.com</u>



<u>Juan Martín De Rosa</u>



<u>juanmderosa-developer.com/</u>



Argentina

Juan Martín De Rosa

Desarrollador Web | Frontend Developer

Formación

Carrera de Desarrollo Frontend React | Desarrollo Frontend | Desarrollo de Páginas Web

Coderhouse | Finalizado. Marzo 2022 - Diciembre 2022

Curso Wordpress

Coderhouse | Finalizado. Octubre 2021 - Noviembre 2021

Otra Formación

Técnico en Periodismo

Escuela Superior de Periodismo Deportivo José R. López Pájaro | Graduado. *Marzo 2003 - Diciembre 2005*

Curso Publicidad en Redes Avanzado y Marketing Digital Coderhouse | Finalizado. Junio 2021 - Agosto 2021

Experiencia Laboral

Desarrollador Front-end

Freelance | Ene 2023 - Actualidad

- Desarrollar y mantener interfaces de usuario interactivas y atractivas.
- Traducir diseños de UI/UX en código funcional, asegurando la coherencia visual y la usabilidad del sitio web.
- Optimizar el rendimiento de las páginas web, mejorando la velocidad de carga y la eficiencia del código.
- Stack Utilizado: HTML, CSS, Javascript, React, Next, Wordpress, SasS, Tailwind, Bootstrap.

Desarrollador Front-end

No-Country | Ago 2023 - Nov 2023 | Práctica profesional

- Desarrollo de interface de usuario.
- Traducir diseños de UI/UX en código funcional, asegurando la coherencia visual y la usabilidad del sitio web.
- Comunicación constante con el equipo Front-end y Back-end a fin de asignar prioridades para el desarrollo del proyecto.
- Optimizar el rendimiento de las páginas web, mejorando la velocidad de carga y la eficiencia del código.
- Stack Utilizado: HTML, CSS, Javascript, Typescript, React, Next, Sass, Zustand, Tailwind.

E-Commerce Business Owner

De Acá! Pedales & Accesorios | Oct 2013 - Actualidad

- Identificar el perfil buyer persona del cliente.
- Diseñar el customer journey del cliente.



Stack:

- HTML
- CSS
- Javascript
- Typescript
- React
- Git
- Github
- Bootstrap
- Tailwind
- React Bootstrap
- React Router
- Redux
- Next JS
- SASS
- Zustand
- Wordpress
- Woocommerce

Aptitudes:

- Escucha Activa
- Trabajo en equipo
- Relaciones Interpersonales
- Comunicación Asertiva
- Proactividad

Idiomas:

- ESPAÑOL: Nativo
- INGLÉS: C2 EFSET English Certificate

- Crear la estrategia de marketing digital.
- Realizar publicaciones en tienda e-commerce y redes sociales.
- Realizar y ejecutar campañas de marketing completas previamente diseñadas.
- Llevar adelante la gestión administrativa del negocio.

Co-Founder

Pedal Hole | May 2015 - Ene 2018

- Comercialización de los productos del negocio.
- Diseñar la estrategia comercial.
- Generar campañas comerciales para el desarrollo de marca.
- Coordinar y realizar la gestión administrativa del negocio.
- Liderar el proceso de venta B2B a comercios.
- Gestionar compras, análisis de costos, negociación y pago a proveedores.
- Realizar gestión financiera: elaboración y estimación de budget/forescat.

Ejecutivo de Cuentas

Grupazo | Oct 2011 - Dic 2017

- Desarrollar y mantener relaciones sólidas con los clientes existentes, actuando como punto de contacto principal.
- Identificar oportunidades de crecimiento y expansión de la cartera de clientes, y trabajar para cerrar nuevos negocios.
- Elaborar propuestas comerciales y presentar soluciones adaptadas a las necesidades de los clientes.
- Resolver problemas y conflictos que puedan surgir durante la relación con los clientes, buscando soluciones efectivas.

Proyectos

EducApp - Desarrollador Front-end

Ago 2023 - Sep 2023

- Aplicación de gestión universitaria para alumnos y profesores.
- Permite hacer un seguimiento de las materias, trabajos, material de estudio y asistencias.
- Brinda herramientas específicas para profesores y alumnos.
- Stack Utilizado: HTML, CSS, Typescript, React, Next, Sass.
- Link a proyecto: https://educapp-two.vercel.app/

MateSpeak- Desarrollador Front-end

Sep 2023 - Nov 2023

- Aplicación para la práctica conversacional de idiomas.
- Permite a los usuarios crear salas de conversación.
- Stack Utilizado: HTML, CSS, Javascript, React, Next, Tailwind, Zustand.
- Link a proyecto: https://s11-15-m-csharp-react.vercel.app/

Otros Cursos y Certificaciones

Compilación de aplicaciones JavaScript con TypeScript

Microsoft - Jul 23

Algoritmos y estructuras de datos con Javascript

FreeCodeCamp - Abr 23

Diseño Web Responsive

FreeCodeCamp - Abr 23